【裁判字號】    92,簡上,53
【裁判日期】    920530
【裁判案由】    電子遊戲場業管理條例
【裁判全文】
臺灣桃園地方法院刑事判決                          九十二年度簡上字第五三號
    上  訴  人  臺灣桃園地方法院檢察署檢察官
    被      告  甲○○
右列上訴人因被告違反電子遊戲場業管理條例案件，不服本院桃園簡易庭九十一年十
二月十三日，九十一年度桃簡字第一０一０號第一審簡易判決（檢察官聲請簡易判決
處刑聲請書案號：九十一年度偵字第一八一二八號），提起上訴，並經檢察官移
案審理（案號：臺灣桃園地方法院檢察署九十二年度偵字第一八八五號），本院管轄
之第二審合議庭判決如左：
    主    文
原判決撤銷。
甲○○違反未依電子遊戲場業管理條例辦理營利事業登記者，不得經營電子遊戲場業
之規定，處拘役伍拾日，如易科罰金以參佰元折算壹日。緩刑參年。
扣案之電子賭博機具小瑪莉貳台（含ＩＣ板貳塊）、賭資新台幣肆仟壹佰元、「愛之
船２」壹台（含ＩＣ板壹片）、賭資新台幣柒佰捌拾元，均沒收。
    事    實
一、甲○○係位在桃園縣八德市瑞德里僑興新村八十六號一樓阿通伯便利商店負責人
    ，明知未依電子遊戲場業管理條例規定辦理營利事業登記者，不得經營電子遊戲
    場業，自民國九十一年七月一日起，與姓名年籍不詳之「陳友坤」之成年男子共
    同基於違反未依電子遊戲場業管理條例辦理營利事業登記，不得經營電子遊戲場
    業規定及賭博之概括犯意聯絡，由「陳友坤」提供電子賭博機具小瑪莉，雙方言
    明電子賭博機具所得金額五五分帳，在上址便利商店公眾得出入之場所，設置電
    子賭博機具小瑪莉二台，賭博方式為由賭客投入新台幣（下同）十元硬幣於機台
    內，賭客押入不等分數，押中者依所押之分數倍數從機具出幣口退幣，否則沒入
    ，連續以上開機台與不特定之人賭博財物，嗣於九十一年七月四日十九時五十分
    許，適有喬裝客人之員警李俊男向甲○○換取二百元之十元硬幣把玩，二分鐘後
    並押中三百元，當場由退幣口退出十元硬幣共計三百元，而向甲○○表明警察身
    份而查獲，並扣得電子賭博機具小瑪莉二台（含ＩＣ版二塊）及賭資四千一百元
    。
二、甲○○為警察查獲後，又與「陳友坤」之人緣前共同違反未依電子遊戲場業管理
    條例辦理營利事業登記，不得經營電子遊戲場業規定及賭博之概括犯意聯絡，自
    九十一年十月初起，由「陳友坤」提供電子賭博機具「愛之船２」一台擺設甲○
    ○經營位於上址公眾得出入之便利商店，賭博方式為投入十元硬幣於機台內顯示
    十分，賭客押入不等分數，押中者依所押之分數倍數給分，否則則沒入，累計分
    數後向甲○○以一比一之比率兌換現金，賭輸則賭資歸負責人甲○○所有，以此
    方式與不特定人賭博財物，連續與不特定之人賭博財物，嗣於九十一年十二月八
    日十八時許，適有喬裝客人之員警周庾青向甲○○換取十元硬幣把玩，贏得累積
    積分一百分後，向甲○○換取一百元當場查獲，並當場扣得電子賭博機具「愛之
    船２」一台（含ＩＣ板一片）及賭資七百八十元。
三、案經桃園縣警察局八德分局報告台灣桃園地方法院檢察署聲請簡易判決處刑及移
    送併案審理。
    理    由
一、訊據被告甲○○對於右揭犯罪事實迭於警訊、偵查及本院訊問、審理時均坦承不
    諱，又經查：
  (一)關於右揭事實一、部分所示之事實，並有員警報告書、違犯社會秩序維護法案件
    現場紀錄各乙紙、照片二張附卷可稽，並有賭博機具小瑪莉二台（含ＩＣ板二塊
    ）及賭資四千一百元扣案可稽。
  (二)關於右揭事實二、部分所示之事實，亦有警員報告書、違犯社會秩序維護法案件
    現場紀錄各乙紙附卷可稽，並有賭博機具「愛之船２」一台（含ＩＣ板一片）及
    賭資七百八十元扣案可稽。
  (三)綜上，足徵被告自白與事實相符，本件事證明確，被告犯行洵堪認定，應依法論
    科。
二、本件被告甲○○未依電子遊戲場業管理條例第十五條之規定，向主管機關辦理電
    子遊戲場業之營利事業登記，即在所經營且任何不特定多數人均得進出之阿通伯
    便利商店內擺設電子賭博機具，與不特定之人賭博財物，核被告甲○○所為，係
    犯刑法第二百六十六條第一項前段之賭博罪及電子遊戲場業管理條例第二十二條
    之未經登記經營電子遊戲場業罪。被告甲○○與「陳友坤」間，具犯意聯絡，行
    為分擔，應為共同正犯。而被告未辦理營利事業登記，即自九十一年七月一日起
    至同年十二月八日被查獲之時止，在上址經營電子遊戲場業，因其犯罪，屬經營
    業務性質，僅成立一罪；另被告先後多次賭博犯行，時間緊接，觸犯構成要件相
    同之罪名，顯係基於概括犯意反覆為之，為連續犯，應依刑法第五十六條之規定
    論以一罪，並加重其刑。又被告以違反電子遊戲場業管理條例第十五條規定之方
    法，用以達犯連續賭博罪之目的，其所犯電子遊戲場業管理條例第二十二條之罪
    與刑法第二百六十六條第一項前段之罪間有方法目的之牽連關係，為牽連犯，爰
    依刑法第五十五條之規定，應從一重之電子遊戲場業管理條例第二十二條規定處
    斷。至臺灣桃園地方法院檢察署九十二年度偵字第一八八五號經桃園縣警察局八
    德分局查獲被告未依電子遊戲場業管理條例辦理營利事業登記，即在上址便利商
    店擺設電子賭博機具「愛之船２」一台，與不特定人賭博，經營電子遊戲場業之
    犯行部分，因犯罪事實二所示事實部分，與本件聲請簡易判決處刑並論罪科刑部
    分（即被告於便利商店擺設電子賭博機具小瑪莉經營電子遊戲場業部分），有包
    括論以一罪（按即違反電子遊戲場業管理條例部分）、連續犯（按即賭博部分）
    裁判上一罪之關係，已如前述，為本件聲請簡易判決處刑之效力所及，故本院自
    得併予審理，附此明。原審據以論罪科刑固非無見，惟本件被告於事後又為桃
    園縣警察局八德分局員警查獲其於便利商店擺設電子賭博機具「愛之船２」，因
    被告違反電子遊戲場業管理條例犯行，與聲請簡易判決處刑部分，應包括論以一
    罪，而賭博部分，與聲請簡易判決處刑部分，有連續犯裁判上一罪之關係，已如
    前述，原審未及予以併案審理，尚有未洽。檢察官上訴意旨，執此指摘此部份原
    判決為不當，為有理由，自應將原判決予以撤銷改判。爰審酌被告所提供之電子
    賭博機具先後共計三台，所得之利益甚少，及犯罪後已經坦承犯行，態度尚稱良
    好等一切情狀，量處如主文所示之刑，併諭知易科罰金之折算標準。又被告前未
    曾受有期徒刑以上刑之宣告，因一時失慮，偶罹刑典，事後已坦承犯行，深具悔
    意，經此刑之宣告後，應知警惕而無再犯之虞，本院因認暫不執行其刑為當，予
    以宣告緩刑三年，用啟自新。
三、沒收：
  (一)被告於九十一年七月四日為警查獲，扣得電子賭博機具小瑪莉二台（含ＩＣ板二
    塊）為當場賭博之器具，現金四千一百元為機台內之賭資，應依刑法第二百六十
    六條第二項之規定宣告沒收。
  (二)被告於九十一年十二月八日為警查獲，扣得電子賭博機具「愛之船２」一台（含
    ＩＣ板一片）為當場賭博之器具，現金七百八十元為機台內之賭資，亦應依刑法
    第二百六十六條第二項之規定宣告沒收。
據上論斷，應依刑事訴訟法第四百五十五條之一第三項、第三百六十九條第一項前段
、第三百六十四條、第二百九十九條第一項前段，電子遊戲場業管理條例第二十二條
，刑法第十一條前段、第二十八條、第五十六條、第二百六十六條第一項前段、第二
項、第五十五條、第七十四條第一款、第四十一條第一項前段，罰金罰鍰提高標準條
例第一條前段、第二條，判決如主文。
本案經檢察官黃智勇到庭執行職務。
中      華      民      國    九十二    年      五      月     三十     日
                                      臺灣桃園地方法院刑事第六庭
                                          審判長法  官  周政達
                                                法  官  游紅桃
                                                法  官  黃永定
右正本證明與原本無異。
如不服本判決，應於判決送達後十日內，向本院提出上訴狀。
                                                書記官  施春祝
中      華      民      國    九十二    年      五      月     三十     日
附論罪科刑依據之法條：
刑法第二百六十六條第一項前段
在公共場所或公眾得出入之場所賭博財物者，處一千元以下罰金，但以供人暫時娛樂
之物為賭博者，不在此限。
電子遊戲場業管理條例第二十二條
違反第十五條規定者，處行為人一年以下有期徒刑、拘役或科或併科新台幣五十萬元
以上二百五十萬元以下罰金。


司法院資訊處製作；財團法人民間司法改革基金會備份。
